臺灣臺北地方法院刑事判決　　　　　　　93年度訴字第1082號
公　訴　人　臺灣臺北地方法院檢察署檢察官
被　　　告　乙○○
指定辯護人　本院公設辯護人甲○○
上列被告因偽造貨幣案件，經檢察官提起公訴（93年度偵字第
10748 號），本院判決如下：
    主  文
乙○○意圖供行使之用而收集偽造之通用紙幣，累犯，處有期徒
刑參年陸月。
扣案如附表所示偽造通用紙幣拾陸張均沒收。
    事  實
一乙○○前因違反藥事法及麻醉藥品管理條例案件，經本院於八
  十六年十二月二十六日以八十六年訴字第二四九一號判決分別
  判處有期徒刑八月及七月，應執行有期徒刑一年二月，臺灣高
  等法院於八十七年四月十五日以八十七年上訴字第六三二號判
  決駁回上訴，執行中於八十八年五月十七日縮刑假釋出監，迄
　同年九月六日期滿假釋未經撤銷，未執行之刑以已執行論而執
  行完畢。
二乙○○基於意圖供行使偽造通用紙幣之犯意，向綽號「阿德」
  之不詳姓名成年男子，以新臺幣（下同）四千元之代價購入偽
  造之中央銀行發行八十八年製版之面額一千元偽鈔十六張（每
  四張偽鈔之代價為一千元），而收集該十六張偽鈔，藏放於臺
  北市○○街二十五巷五弄十九號二樓住處之房間辦公桌抽屜內
  ，嗣於尚未使用之前，即於九十二年十一月十四日下午五點二
  十二分左右，經臺北市政府警察局警員持搜索票前往其前述住
  處執行搜索時，當場查獲如附表所示面額均為一千元之偽鈔十
  六張。
三案經臺北市政府警察局信義分局報請臺灣士林地方法院檢察署
  檢察官呈請臺灣高等法院檢察署檢察長核轉臺灣臺北地方法院
  檢察署檢察官偵查起訴。
    理  由
一認定事實所憑之證據及理由：被告乙○○雖坦承持有扣案如附
  表所示之偽鈔，並於警員前往其住處時撕毀其中十五張，一併
  丟棄於垃圾桶等事實，但否認有意圖供行使之用而收集之犯行
  ，辯稱：(1)扣案偽鈔是在松山的賭場贏來的，當天贏了十幾萬
  現鈔，都是一千元的，因為我本身在賭場就是在算錢的，真錢
  假錢我一摸就知道了，當時在賭場是一萬元一捆所以沒摸到，
  回來算錢才挑出這十六張來。警察來是要搜毒品，他們說只要
  我把毒品拿出來，就不會處理我持有偽鈔的問題，所以我把毒
  品交出來以後，他們就把偽鈔交給我，我才當場把偽鈔撕掉。
  (2)九十二年十一月十五日接受檢察官訊問時，可能是我在提藥
  ，不知道在說什麼等語。本院認為：
(一)扣案如附表所示之紙鈔經內政部警政署刑事警察局鑑定結果顯
  示，該十六張紙鈔上浮水印、正反面套印圖案、顯微印刷紋線
  均與標準新臺幣一千元券樣本不符，均屬偽造，有該局九十二
  年十二月九日刑鑑字第二二九四七三號鑑驗通知書（九十三年
  偵字第四六一號卷第十六頁至第十八頁）、及扣案紙鈔十六張
  （同卷第十九頁至第二十二頁）可參；另扣案紙鈔遭被告撕毀
  後，丟棄於垃圾袋內等情，除被告坦承外，亦有照片二張（同
  卷第五十二頁）可證，應無疑義。
(二)訊問被告，應全程連續錄音；必要時，並應全程連續錄影。但
  有急迫情況且經記明筆錄者，不在此限。筆錄內所載之被告陳
  述與錄音或錄影之內容不符者，除有前項但書情形外，其不符
  之部分，不得作為證據，刑事訴訟法第一百條之一第一項、第
  二項固有明文，惟本條第二項所稱不得為證據者，係指筆錄內
  所載之被告陳述與錄音之內容不符，亦即筆錄所載曲解被告真
  意，或記載被告未為之陳述等類似情形而言，倘僅因錄音設備
  或方法之瑕疵，導致錄音內容部分無法辨識，然由錄音整體內
  容仍能判斷筆錄之記載與錄音帶內容大致相符，該份筆錄仍具
  有證據能力。依本院勘驗九十二年十一月十四日下午四點三十
　四分接受訊問時之錄音帶顯示，被告不僅對答流利，應訊之初
  尚知掩飾犯行，嗣經檢察官曉諭涉犯罪名與刑度後，始自動供
  述事實欄所載之犯罪事實，並無神智不清之情形，而筆錄記載
  之內容與錄音帶內容亦大致相符（九十二年度核退字第二三○
  六號卷第五頁至第七頁），有本院九十四年六月六日勘驗筆錄
  可佐，被告辯稱當天正在提藥，不知道在說什麼等語，實屬卸
  責之詞，不足採信。
(三)證人即警員王進忠於檢察官訊問時證稱：當天是要去查毒品，
  在冰箱後面搜到毒品，在抽屜中搜到十六張一千元偽鈔，他放
  在類似書本下面，我們翻到這些鈔票時，並沒有馬上判斷是偽
  鈔，我們的目的是要搜毒品，所以將它在桌上，繼續搜索，回
  頭後發現錢不見了，我問被告東西在哪裡，他說沒有看見，後
  來同事在垃圾桶裡找到十五張被撕毀，及一張未被撕毀之鈔票
  因為他撕毀的動作很可疑，我們仔細檢視，才發現是偽鈔，被
  告亦坦承為其所有，才帶回警局製作筆錄（九十三年偵字第一
  ○七四八號卷第十四頁至第十五頁）等語。由此可知，證人係
  自被告前述住處之冰箱內搜得毒品，並非被告自動提出；且證
  人乃因被告趁警員不注意時撕毀扣案紙鈔，並丟棄於垃圾桶之
  行為可疑，始進而檢視該等紙鈔，被告撕毀紙鈔之行為，顯係
  為明知其所持有之扣案紙鈔為偽鈔，為避免警員查獲所為，其
  辯稱警察說只要把毒品拿出來，就不會處理持有偽鈔的問題，
  其將毒品交出以後，警察就將偽鈔交還，才當場把偽鈔撕掉等
  語，顯為杜撰。
(四)至被告辯稱扣案偽鈔是在松山的賭場贏來的等語，被告既未提
  出任何足供本院調查之證據，且除九十二年十一月十四日該次
  庭訊外，其於歷次接受警員詢問及檢察官訊問時，或稱扣案偽
  鈔為「阿德」贈與，供其收藏之用（九十三年偵字第四六一號
  卷第二十八頁），或稱偽鈔是被查獲前二天在松山賭場拿到的
  ，留在房間抽屜是為了要去賭場換真鈔（九十三年偵字第六四
  二八號卷第十九頁），或稱留著這十六張是打算要毀掉，放在
  我這裡還沒十二小時（本院九十四年六月二十二日審判筆錄第
  五頁），前後供述歧異，所辯自無可採。
(五)綜上所述，本件事證明確，已足以認定被告確有事實欄所載犯
  行。
二論罪科刑之依據：被告所為，犯刑法第一百九十六條第一項之
  意圖供行使之用而收集偽造通用紙幣罪。其有如事實欄所載之
　犯罪科刑執行等情形，有臺灣高等法院前案紀錄表一份可參，
  其於有期徒刑執行完畢後五年內再犯本件有期徒刑以上之罪，
  為累犯，依刑法第四十七條規定，加重其刑。本院審酌被告原
  坦承犯行，且偽鈔數量不多，本可從輕量處；惟嗣後變異前詞
　，浪費訴訟資源，且其收集偽造紙幣之行為擾亂金融秩序，所
  生危害重大等一切情狀，量處如主文所示之刑。扣案如附表所
  示遭被告撕毀及未撕毀之偽造紙幣共十六張，均依刑法第二百
  條之規定宣告沒收。
三適用之法條：刑事訴訟法第二百九十九條第一項前段、刑法第
  一百九十六條第一項、第四十七條、第二百條，罰金罰鍰提高
  標準條例第一條前段，判決如主文。
本案經檢察官蘇維達到庭執行職務
中　　華　　民　　國　　94　　年　　7　　月　　13 　　日
　　　　　　　　　刑事第十五庭  審判長法　官  周祖民
　                                    法  官  黃雅君
                                      法  官  邱蓮華
以上正本證明與原本無異。
如不服本判決，應於判決送達後10日內，向本院提出上訴狀。
                                      書記官  王黎輝
中　　華　　民　　國　　94　　年　　7　　月　　13 　　日
附表
┌──┬──────┬──┬──────────┬────┐
│編號│面額        │張數│號碼                │備註    │
├──┼──────┼──┼──────────┼────┤
│ １ │新台幣一千元│一張│ＥＭ五七五六五五ＥＵ│已遭撕毀│
├──┼──────┼──┼──────────┼────┤
│ ２ │新台幣一千元│一張│ＥＭ七五七一六五ＥＵ│未被撕毀│
├──┼──────┼──┼──────────┼────┤
│ ３ │新台幣一千元│一張│ＥＴ六四二二二七ＧＢ│已遭撕毀│
├──┼──────┼──┼──────────┼────┤
│ ４ │新台幣一千元│一張│ＬＢ九七七四二二ＥＲ│已遭撕毀│
├──┼──────┼──┼──────────┼────┤
│ ５ │新台幣一千元│一張│ＬＸ七五五六七五ＥＵ│已遭撕毀│
├──┼──────┼──┼──────────┼────┤
│ ６ │新台幣一千元│一張│ＬＸ七五七一六九ＥＵ│已遭撕毀│
├──┼──────┼──┼──────────┼────┤
│ ７ │新台幣一千元│一張│ＳＬ七四五八六六ＶＸ│已遭撕毀│
├──┼──────┼──┼──────────┼────┤
│ ８ │新台幣一千元│一張│ＳＢ二○九五一六ＲＨ│已遭撕毀│
├──┼──────┼──┼──────────┼────┤
│ ９ │新台幣一千元│一張│ＬＸ六五七六九九ＥＵ│已遭撕毀│
├──┼──────┼──┼──────────┼────┤
│１０│新台幣一千元│一張│ＤＺ二一七七一五ＪＲ│已遭撕毀│
├──┼──────┼──┼──────────┼────┤
│１１│新台幣一千元│一張│ＬＸ七五七一六九ＥＵ│已遭撕毀│
├──┼──────┼──┼──────────┼────┤
│１２│新台幣一千元│一張│ＬＱ七二○一○九ＶＺ│已遭撕毀│
├──┼──────┼──┼──────────┼────┤
│１３│新台幣一千元│一張│ＥＭ七五五六九七ＥＵ│已遭撕毀│
├──┼──────┼──┼──────────┼────┤
│１４│新台幣一千元│一張│ＲＤ一○二八八三ＢＵ│已遭撕毀│
├──┼──────┼──┼──────────┼────┤
│１５│新台幣一千元│一張│ＥＭ七五七一六五ＥＵ│已遭撕毀│
├──┼──────┼──┼──────────┼────┤
│１６│新台幣一千元│一張│ＲＦ九四五六四二ＶＢ│已遭撕毀│
└──┴──────┴──┴──────────┴────┘
附錄論罪科刑法條
刑法第196條
行使偽造、變造之通用貨幣、紙幣、銀行券，或意圖供行使之用
而收集或交付於人者，處三年以上十年以下有期徒刑，得併科五
千元以下罰金。
收受後方知為偽造、變造之通用貨幣、紙幣、銀行券而仍行使，
或意圖供行使之用而交付於人者，處五百元以下罰金。
第一項之未遂犯罰之。
